臺灣桃園地方法院刑事判決　　　　　　　　　　　　　九十年度交簡上字第六號
　　上　訴　人
　　即　被　告　乙○○
　　選任辯護人　李建民律師
右列上訴人因過失傷害案件，不服本院九十年度壢交簡字第三四五號中華民國九十年
九月四日第一審簡易判決（聲請簡易判決處刑案號：九十年度偵字第五五三三號），
提起上訴，本院管轄之第二審合議庭判決如左：
    主  文
上訴駁回。
    事  實
一、乙○○於民國九十年二月一日晚間騎乘車牌號碼ＷＫＷ─六九三號輕型機車，沿
    桃園縣中壢市○○○路由內壢往中壢方向行駛，嗣於同日二十二時四十分許，行
    經環中東路四０二號真善美汽車旅館前時，本應注意車前狀況，並隨時採取必要
    之安全措施，依當時該路段為雙向四線道、路面筆直、平坦、警示標誌明顯之客
    觀情形，亦非不能加以注意，竟疏未注意及此，適該路段因進行施工，乙○○行
    車方向路段被反光方向指示牌、閃光紅燈、三角錐等警示設施阻絕，詎乙○○仍
    衝入阻絕線內，自後撞及在施工區域內行走之工人甲○○，致其倒地受有右股骨
    開放性骨折、右脛骨高丘骨折及右小腿撕裂傷併軟組織缺損之傷害。
二、案經甲○○訴由桃園縣警察局中壢分局報請台灣桃園地方法院檢察署檢察官聲請
    簡易判決處刑。
    理  由
一、訊據被告乙○○對於騎乘機車行經前開施工路段乙情固坦承不諱，惟矢口否認有
    何過失犯行，辯稱：現場警示標誌沒有亮，伊僅記得閃過警示標誌後，就完全沒
    有記憶了云云。惟查：
    （一）右揭犯罪事實，業據告訴人甲○○於警、偵訊及本院審理中指訴綦詳，並
          有道路交通事故調查報告表一紙、車禍現場照片三張附卷可稽。告訴人陳
          木必因本件車禍受有右股骨開放性骨折、右脛骨高丘骨折及右小腿撕裂傷
          併軟組織缺損之傷害等情，亦有行政院衛生署桃園醫院診斷證明書一紙在
          卷可參。
    （二）又告訴人當時身穿反光衣，而肇事現場確實擺設有閃光燈、緊急照明燈、
          反光方向指示牌、三角錐等警示標誌乙節，亦據告訴人陳述甚詳，核與證
          人即當時到場處理之員警黃文通到庭證述：「我到醫院時，看到被害人身
          上還穿著反光衣」、「（現場有哪些警示標誌？）閃光燈有亮、還有緊急
          照明燈、反光的方向指示牌、三角錐」、「（被害人被撞及的地方距離警
          示線多遠？）約三、四公尺」等語相符（見本院九十一年二月五日審理筆
          錄）。且參諸道路交通事故調查報告表其上以連續三角形標誌，明確繪載
          有警示線範圍，復稽之卷附照片所示，明顯可見現場擺設有反光方向指示
          牌、三角錐、警示燈等物，其中反光方向指示牌及三角錐確實具有反光效
          果，而警示燈亦已點亮。足稽被告所辯現場未有警示標誌云云，不足採信
          。
    （三）按駕駛人行車應注意車前狀況，並隨時採取必要之安全措施，此觀之道路
          交通安全規則第九十四條第三項之規定自明，被告騎乘機車自應注意遵守
          上開規定，且依當時現場為雙向四車道、路面筆直、平坦、警示標誌明顯
          之狀況，並無不能注意之情事，乃疏未注意及此，即貿然衝入警示線內，
          致告訴人受有傷害。本件經送台灣省桃園縣區車輛行車事故鑑定委員會鑑
          定後，亦同認被告乙○○駕駛輕機車疏未注意車前狀況侵入工地係本件肇
          事原因，此有上開委員會九十一年一月四日九十府車鑑桃字第九０一五七
          九號函附鑑定意見書一紙在卷可憑，是被告就本件車禍之發生應有過失，
          殆無疑問，而告訴人所受上開傷害，與被告之過失行為間復具有相當因果
          關係，從而本件事證明確，被告犯行洵堪認定。
二、核被告所為，係犯刑法第二百八十四條第一項前段之過失傷害罪。原審予以論罪
    科刑，並諭知易科罰金之折算標準，認事用法並無不當，量刑亦稱妥適。被告以
    不復記憶肇事經過為由提起上訴，漫指原判決不當，核非可採，其上訴為無理由
    ，應予駁回。
據上論斷，應依刑事訴訟法第四百五十五條之一第一項、第三項、第三百六十八條，
判決如主文。
本案經檢察官江苑臻到庭執行職務。
中      華      民      國    九十一    年      七      月    三十一    日
                                  臺灣桃園地方法院刑事第一庭
                                      審判長法  官  吳爭奇
                                            法  官  胡芷瑜
                                            法  官  陳永來
右正本證明與原本無異。
不得上訴。
                                            書記官  洪明媚
中        華        民        國   九十一   年   七   月    三十一    日
